臺灣士林地方法院民事判決　　　　　　 93年度簡上字第111號
上　訴　人　甲○○
訴訟代理人　陳雅珍律師
被上訴人　　丙○○○
訴訟代理人　乙○○
上列當事人間請求確認票據債權不存在事件，上訴人對於中華民
國94年8月6日本院士林簡易庭92年度士簡字第1076號第一審判決
提起上訴，本院於94年12月6日言詞辯論終結，判決如下：
    主  文
原判決關於駁回上訴人後開第2 項之訴部分暨訴訟費用之裁判廢
棄。
確認被上訴人對於上訴人如附表1 編號1 、2 所示之本票債權不
存在。
其餘上訴駁回。
第一、二審訴訟費用由上訴人負擔七分之四，餘由被上訴人負擔
。
    事實及理由
一、上訴人主張：被上訴人執有上訴人所簽發如附表1 所示之本
    票3 紙（下稱：系爭本票），向鈞院聲請裁定准許強制執行
    ，並經鈞院以92年度票字第1889號裁定准予強制執行。惟系
    爭本票係於民國90年10月間，被上訴人欲升任倍慶國際有限
    公司（以下簡稱：倍慶公司）之「翡翠級」經理，為二人一
    起升級之目的（上訴人可因此升任「鑽石級」經理），協議
    由被上訴人先以其自己之信用卡刷卡購買新臺幣（下同）56
    萬元之公司商品，再由上訴人代吸收其中45萬元之商品，並
    願繳付被上訴人刷卡之45萬元信用卡費。嗣此協議為被上訴
    人之夫乙○○所知，為保證上訴人履行上開協議之債，始由
    上訴人簽發交被上訴人取得系爭3 張本票及附表3 編號2 所
    示支票1 紙，總計票面金額為45萬元。上訴人已依上述90年
    10 月 之協議內容，以：(一)簽發如附表2 所示每紙票面金額
    均為4 萬元之支票3 紙，交被上訴人之夫乙○○兌現共清償
    12萬元；(二)於附表5 所示之各時間，以自動提款機跨行轉帳
    、帳戶轉帳付款方式，轉帳至被上訴人在中興銀行、大眾銀
    行、匯通銀行、玉山銀行、彰化銀行等銀行之帳戶，共計付
    款金額14萬6,100 元；(三)自91年12月起，陸續以倍慶公司商
    品抵償8 萬9,200 元，以現金清償7 萬5,000 元。被上訴人
    收取上訴人所清償上開金額後，系爭3 張本票債權所擔保之
    債務即因清償而消滅。但被上訴人竟拒不將上訴人所簽發系
    爭3 張本票歸還上訴人，並執以持向鈞院聲請裁定准許強制
    執行，是上訴人起訴請求確認如附表1 所示系爭3 張本票債
    權均不存在等語。
    被上訴人則以：兩造間之債務包括(一)上訴人於90年11月間，
    因欲登上倍慶公司「鑽石級」經理人，需購買公司商品以充
    業績，便要求被上訴人以自有之5 張信用卡，代上訴人刷卡
    付款，總計代刷卡金額56萬元。(二)同時期上訴人又邀被上訴
    人向公司共同訂貨，並要求訴外人戊○○與丁○○分別代刷
    20萬元、40萬元，經戊○○、丁○○要求，被上訴人同意擔
    任連帶保證人，且由被上訴人將38萬元之銷售業績轉至戊○○、丁○○名下，所產生之工作獎金則約定由被上訴人領取
    。因上訴人須籌款償還戊○○、丁○○共60萬元之代刷金額
    ，遂央求被上訴人將領得之上開工作獎金先借其清償戊○○
    、丁○○代刷債務，並有提出計算書，約定被上訴人應得之
    工作獎金共13萬9,790 元，於上訴人向計算書上所載之下線
    收錢後，即補足給被上訴人。(三)另被上訴人曾於91年1 月26
    日借款10萬元現金給上訴人。上訴人於91年1 月26日先開出
    如附表3 所示面額20萬元之支票兩張，用以支付工作獎金13
    萬9,790 元、借款債務10萬元，其後於92年3月10日以附表2
    所示，面額合計12萬元之3 紙支票換回附表3 編號1 支票，
    尚餘欠款12萬元（附表3 編號2 支票則經被上訴人於92年6
    月9 日、92年6 月16日存入銀行提示遭退票）。另就前述刷
    卡欠款56萬元部分，上訴人簽發附表1 、4 所示之本票5 張
    用以清償，91年1 月至11月止，上訴人陸續以轉帳方式清償
    代刷卡欠款部分約25萬元，被上訴人乃將附表4 所示本票歸
    還上訴人而僅餘票根，是如附表1 所示系爭3 張本票債權並
    未消滅，被上訴人向鈞院聲請准許強制執行之裁定，並無不
    合等語為辯。
三、本件原審對於上訴人之請求，判決上訴人全部敗訴，上訴人
    全部聲明不服，求為廢棄原判決，請求確認被上訴人所持有
    ，如附表1 編號1 至3 所示之本票債權不存在；被上訴人則
    求為判決駁回上訴。
四、本件經本院整理並協議簡化兩造爭點及不爭執點如下（本院
    94 年12 月6 日言詞辯論筆錄）：
  (一)兩造不爭執之事實：
  1.上訴人所簽發，如附表1 所示本票債權原來確屬存在。
  2.上訴人所簽發，如附表2 所示支票票款合計12萬元業已兌現
    。
  3.上訴人自91年4 月26日起，至91年11月29日止，自淡水第一
    信用合作社轉帳至被上訴人信用卡繳款帳戶共計10萬8,500
    元。另自91年3 月20日起，至91年11月21日止，自北投尊賢
    郵局帳戶轉帳3 萬7,600 元至被上訴人信用卡繳款帳戶（如
    附表5所示）。
  4.附表2 編號1 支票確為上訴人所簽發，票據債務原先確實存
    在。
  (二)兩造爭執點：
  1.上訴人簽發，如附表2 所示支票票款合計12萬元是否用以清
    償系爭本票債務？
  2.上訴人前述不爭執事項(一)3.所示之轉帳合計14萬6,100 元是
    否用於清償系爭本票債務？
  3.除前述1.2.外，兩造是否另就系爭本票債務於8 萬9,200 元
    範圍內有以倍慶公司商品代物清償之合意？
  4.除前述1.2.外，上訴人是否曾另以現金7 萬5,000 元清償系
    爭本票債務？
五、按請求履行債務之訴，原告就其所主張債權發生原因之事實
    ，固有舉證之責任，若被告自認此項事實而主張該債權已因
    清償而消滅，則清償之事實，應由被告負舉證之責任，此觀
    民事訴訟法第277 條之規定自明（最高法院28年上字第1920
    號判例意旨參照）。本件上訴人自認系爭如附表1 所示本票
    債務原確屬存在已如前述，揆諸前揭判例意旨，自應就系爭
    本票債務業已清償之事實負舉證之責。茲就上訴人主張之清
    償事實即前述兩造協商之爭點是否已盡舉證之責分述如下：
  (一)上訴人主張附表2所示支票清償12萬元部分：
  1.被上訴人就如附表2 所示支票12萬元均已兌現獲償之事實並
    不爭執，其主張係用以換回附表3 編號1 之支票，附表3 編
    號1 、2 所示支票則係用以清償上訴人所積欠工作獎金13萬
    9,794 元、現金借款10萬元等情，則為上訴人所否認。
  2.上訴人固不否認曾簽發如附表3 編號1 所示支票予被上訴人
    ，惟另主張業已簽發面額1 萬6,500 元、1 萬8,800 元（合
    計3 萬5,300 元）之支票代被上訴人支付貨款予被上訴人往
    來廠商施巴美有限公司（以下簡稱：施巴美公司），另90年
    11月16日至91年3 月7 日期間分9 次轉帳6 萬9,700 元予被
    上訴人（上訴人93年11月25日陳報狀附件2）。
  3.被上訴人不否認上訴人前述代被上訴人支付貨款3 萬5,300
    元予被上訴人往來廠商施巴美公司，另曾轉帳6 萬9,700 元
    予被上訴人之事實（本院93年11月25日準備程序筆錄），惟
    另復主張代付施巴美公司貨款、轉帳合計10萬元部分係被上
    訴人清償其他債務，然上訴人否認兩造間另有被上訴人所稱
    「其他債務」存在，被上訴人就兩造間另有「其他債務」10
    萬元存在之事實未能舉證以實其說，自堪信上訴人主張附表
    3 編號1 所示支票上訴人業以前述2.所示方式清償之事實為
    真。又如附表3 編號1 所示支票前既經上訴人清償，被上訴
    人主張附表2 所示票款12萬元兌現係用以清償附表3 編號1
    所示票款即難認為真實。
  4.又被上訴人主張上訴人積欠被上訴人工作獎金13萬9,794 元
    、現金借款10萬元之事實，亦為上訴人所否認，雖被上訴人
    提出上訴人所書計算書上載「139,794 元」，及上訴人於附
    表1 編號3 所示本票背面書寫「自4 月30日起每月付息825
    元（3 月30日）」之文句，惟查：該上訴人所書計算書上係
    記載「139,794/25000=5.59」，上訴人主張係被上訴人可取
    得5.59套之產品（每套2 萬5,000 元），語意上亦無不合，
    是被上訴人主張上訴人「同意」給付獎金13萬9,794 元之事
    實，即難以徒憑上開計算書證之；至「自4 月30日起每月付
    息825 元（3 月30日）」之文句，雖被上訴人主張係兩造間
    債務24萬元（工作獎金13萬9,794 元、現金借款10萬元）按
    年息4.125%計算每月應付之金額，惟該文句尚無從自字面推
    論被上訴人主張之事實，且迄91年3 月30日之時，兩造間尚
    存有代刷卡之債務關係已如前述，是被上訴人主張以該文句
    之記載即可證明兩造間於刷卡債務外另存有24萬元之債務關
    係，亦無可採。
  5.依上所述，被上訴人主張附表2 所示票款12萬元係用於清償
    附表3 編號1 所示支票債務，或係用以清償兩造間工作獎金
    13萬9,794 元、現金借款10萬元借款之一部分，均難認為真
    實，應認上訴人主張該12萬元確係用以清償系爭本票債務為
    真。
  (二)上訴人主張如附表5所示轉帳14萬6,100元部分：
    被上訴人不爭執上訴人確有轉帳之事實，雖其另主張上訴人
    係轉帳用以清償上訴人簽發如附表4 所示之本票，如附表1
    、4 所示之本票均係上訴人積欠被上訴人代刷卡費用56萬元
    所簽發等情（被上訴人94年5 月4 日民事陳報狀），為被上
    訴人所否認（上訴人僅承認願承擔代刷卡費用中之45萬元而
    簽發如附表1 所示本票、附表2 編號2 所示支票），雖被上
    訴人提出附表4 編號1 票號之商業本票存根，惟該存根僅為
    發票人自己留存用以核對、存證之資料，並非票據之一部分
    ，且該存根除載明「刷卡」、受款人「丙○○○」，「民國
    91年1 月26日」外，並無金額或其他事項記載，尚無從徒憑
    「存根」證明如附表4 編號1 之10萬元票據債務存在。至被
    上訴人主張上訴人承諾願承擔刷卡金額56萬元之原因關係部
    分，被上訴人所舉證人戊○○表明並不清楚有無刷卡借款之
    事，證人丁○○則係聽聞被上訴人之陳述（均見本院93 年
    12月29日準備程序筆錄），自難認被上訴人抗辯兩造間另存
    有如附表4 所示之本票債務，上訴人轉帳14萬6,100 元係清
    償如附表4 所示債務為真。又被上訴人前揭抗辯既不可採，
    上訴人主張如兩造不爭執事實3.所示之轉帳14萬6,100 元係
    用於清償系爭本票、附表3 編號2 合計45萬元債務之事實，
    自堪認為真實。
  (三)又上訴人另主張兩造間就系爭本票債務於8 萬9,200 元範圍
    另以倍慶公司商品抵償（代物清償），且上訴人另曾清償現
    金7 萬5,000 元部分，均為被上訴人所否認，上訴人雖提出
    記帳明細及估貨單為證，惟均僅係上訴人片面製作之文書，
    自難認上訴人已就兩造間另存有代物清償合意或清償之事實
    盡舉證之責，上訴人主張此部分債務合計16萬4,200 元亦已
    消滅之事實，自難認為真正。
  (四)綜上，上訴人主張系爭本票及附表3 編號2 支票合計45萬元
    之借刷卡債務業已清償26萬6,100 元之事實應堪信實，逾前
    開金額之清償事實，則難認為真正。
六、按對於一人負擔數宗債務而其給付之種類相同者，如清償人
    所提出之給付，不足清償全部債額時，由清償人於清償時，
    指定其應抵充之債務。又清償人不為前條之指定者，債務已
    屆清償期者，儘先抵充；債務均已屆清償期或均未屆清償期
    者，以債務之擔保最少者，儘先抵充；擔保相等者，以債務
    人因清償而獲益最多者，儘先抵充；獲益相等者，以先到期
    之債務，儘先抵充，民法第321 條、第322 條第1 、2 款分
    別定有明文。本件上訴人所為清償26萬6,100 元，未足清償
    系爭本票及附表3 編號2 支票合計45萬元之債務，上訴人復
    未主張或舉證於清償時曾指定應抵充之債務，自應適用民法
    第322條第1 、2 款規定之法定抵充順序。經查：
  (一)如附表5 編號1 至16所示於91年7 月21日所有債務均未屆清
    償期前所為清償8 萬2,600 元，因所有債務均無擔保，且清
    償就債務人之獲益均相等，應前揭民法第322 條第2 款規定
    ，自應先抵充91年7 月21日先到期如附表1 編號1 所示本票
    債務，抵充後系爭附表1 編號1 所餘債務為1 萬7,400 元。
  (二)如附表5 編號17至22於91年8 月6 日至91年8 月16日所為清
    償2 萬1,500 元，因其時僅系爭附表1 編號1 所示本票債務
    業已屆清償期，故依上舉民法第322 條第1 款規定，附表5
    編號17至20所為清償1 萬5,500 ，及附表5 編號21所清償
    3,000 元中之1,900 元，應用以抵充附表1 編號1 所餘債務
    為1 萬7,400 元，系爭附表1 編號1 本票債務至此應已清償
    完畢。
  (三)前述附表5 編號21所為清償抵充後所餘1,100 元，及附表5
    編號22於91年9 月21日系爭附表1 編號2 本票債務未屆清償
    期前所為清償3,000 元，依民法第322 條第2 款規定，應抵
    充系爭附表1 編號2 本票債務；附表5 編號23至27系爭附表
    1 編號2 本票債務已屆清償所為清償1 萬6,000 元，依民法
    第322 條第1 款規定，亦應用以抵充系爭附表1 編號2 本票
    債務，抵充後系爭附表1 編號2 本票債務餘額應為7 萬
    9,900 元（計算式：000000-0000-0000-00000=79900）。
  (四)編號28至34於91年10月21日之後所為清償2 萬6,000 元，因
    其時系爭附表1 編號3 本票債務、附表2 編號2 所示支票均
    已屆清償期，因所有債務均無擔保，且清償就債務人之獲益
    均相等，依民法第322 條第2 款規定，應儘先抵充先到期之
    系爭附表1 編號2 本票債務，抵充後餘額應為5 萬3,900 元
    （計算式：00000-00000=53900）。
  (五)上訴人以附表2 所示支票票款12萬元用以清償前述系爭本票
    及附表3 編號2 支票債務時，除系爭附表1 編號1 本票債務
    已清償完畢外，系爭附表1 編號2 （抵充後餘額5 萬3,900
    元）、3 本票債務、附表2 編號2 支票債務均已屆清償期，
    依民法第322 條第2 款規定，應儘先抵充先到期之系爭附表
    1 編號2 債務5 萬3,900 元，是系爭附表1 編號本票債務至
    此亦已清償完畢。抵充後餘額6 萬6,100 則用以再行抵充附
    表3 編號2 之10萬元債務。系爭附表1 編號3 本票債務則完
    全未獲清償。
七、從而，上訴人起訴請求確認被上訴人對上訴人如附表1 編號
    1、2 所示本票債權不存在，為有理由，應予准許；其請求
    確認被上訴人對上訴人如附表1 編號3 所示本票債權不存在
    ，則為無理由，應予駁回。原審就上開應准許部分，駁回上
    訴人之訴，容有未合。上訴意旨指為不當，求予廢棄改判，
    為有理由，應由本院予以廢棄，並改判如主文第2 項所示。
    至上訴人請求不應准許部分，原判決為上訴人敗訴之判決，
    經核於法並無不合，上訴意旨求予廢棄改判，為無理由，應
    予駁回。
八、本件事證已臻明確，兩造其餘主張、陳述及所提之證據，經
    審酌均與本院前揭判斷不生影響，爰不一一詳予論述，附此
    敘明。
十、據上論結，本件上訴一部分為有理由，一部分為無理由，依
    民事訴訟法第436 條之1 第3 項、第450 條、第449 條第1
    項、第79條，判決如主文。
中　　華　　民　　國　　94　　年　　12　　月　　20　　日
                  民事第二庭  審判長法  官  陳介源
                                    法  官  王怡雯
                                    法  官  王本源
以上正本證明與原本無異。
本判決不得上訴。
中　　華　　民　　國　　94　　年　　12　　月　　23　　日
                                    書記官  戴顯澄
附表1 ：（新臺幣）
┌──┬───┬────┬────┬──────┬──────┐
│編號│發票人│本票號碼│票面金額│發票日期    │到   期   日│
├──┼───┼────┼────┼──────┼──────┤
│１  │甲○○│0000000 │10萬元  │91年3 月17日│91年7月21日 │
├──┼───┼────┼────┼──────┼──────┤
│２  │甲○○│0000000 │10萬元  │91年3 月17日│91年9月21日 │
├──┼───┼────┼────┼──────┼──────┤
│３  │甲○○│0000000 │15萬元  │91年3 月22日│91年12月31日│
└──┴───┴────┴────┴──────┴──────┘
附表2 ：
┌──┬───┬────┬────┬──────┬───────┐
│編號│發票人│支票號碼│票面金額│發票日期    │付 款 銀 行   │
├──┼───┼────┼────┼──────┼───────┤
│１  │甲○○│E0000000│ 4萬元  │92年3 月31日│淡水第一信用合│
│    │      │        │        │            │作社竹圍分社  │
├──┼───┼────┼────┼──────┼───────┤
│２  │甲○○│E0000000│ 4萬元  │92年4 月30日│淡水第一信用合│
│    │      │        │        │            │作社竹圍分社  │
├──┼───┼────┼────┼──────┼───────┤
│３  │甲○○│E0000000│ 4萬元  │92年5 月31日│淡水第一信用合│
│    │      │        │        │            │作社竹圍分社  │
└──┴───┴────┴────┴──────┴───────┘
附表3 ：
┌──┬───┬────┬────┬──────┬───────┐
│編號│發票人│支票號碼│票面金額│發票日期    │付 款 銀 行   │
├──┼───┼────┼────┼──────┼───────┤
│１  │甲○○│E0000000│10萬元  │91年8 月21日│淡水第一信用合│
│    │      │        │        │            │作社竹圍分社  │
├──┼───┼────┼────┼──────┼───────┤
│２  │甲○○│E0000000│10萬元  │91年10月21日│淡水第一信用合│
│    │      │        │        │            │作社竹圍分社  │
└──┴───┴────┴────┴──────┴───────┘
附表4 ：（新臺幣）（票面金額係依上訴人之主張記載，上訴人
         否認簽發）
┌──┬───┬────┬────┬──────┬──────┐
│編號│發票人│本票號碼│票面金額│發票日期    │到   期   日│
├──┼───┼────┼────┼──────┼──────┤
│１  │甲○○│0000000 │10萬元  │91年1月26日 │不詳        │
├──┼───┼────┼────┼──────┼──────┤
│２  │甲○○│0000000 │15萬元  │不詳        │不詳        │
└──┴───┴────┴────┴──────┴──────┘
附表5：
┌──┬──────┬────────┬────────┬────┐
│編號│轉 帳 日 期 │轉出帳戶金融機構│轉入帳戶金融機構│轉帳金額│
├──┼──────┼────────┼────────┼────┤
│１  │91年3 月20日│北投尊賢郵局    │中興銀行        │11600   │
├──┼──────┼────────┼────────┼────┤
│２  │91年3 月21日│北投尊賢郵局    │大眾銀行        │ 5000   │
├──┼──────┼────────┼────────┼────┤
│３  │91年4 月22日│北投尊賢郵局    │大眾銀行        │ 5000   │
├──┼──────┼────────┼────────┼────┤
│４  │91年4 月26日│淡水一信竹圍分社│大眾銀行        │ 5000   │
├──┼──────┼────────┼────────┼────┤
│５  │91年5 月3 日│淡水一信竹圍分社│玉山銀行        │ 3000   │
├──┼──────┼────────┼────────┼────┤
│６  │91年5 月3 日│淡水一信竹圍分社│彰化銀行        │ 5000   │
├──┼──────┼────────┼────────┼────┤
│７  │91年5 月20日│淡水一信竹圍分社│中興銀行        │ 4000   │
├──┼──────┼────────┼────────┼────┤
│８  │91年6 月3 日│淡水一信竹圍分社│中興銀行        │ 5000   │
├──┼──────┼────────┼────────┼────┤
│９  │91年6 月14日│淡水一信竹圍分社│玉山銀行        │ 4000   │
├──┼──────┼────────┼────────┼────┤
│１０  │91年6 月19日│北投尊賢郵局    │匯通銀行        │ 5000   │
├──┼──────┼────────┼────────┼────┤
│  │91年6 月20日│淡水一信竹圍分社│中興銀行        │ 5000   │
├──┼──────┼────────┼────────┼────┤
│  │91年7 月1 日│淡水一信竹圍分社│匯通銀行        │ 5000   │
├──┼──────┼────────┼────────┼────┤
│  │91年7 月8 日│淡水一信竹圍分社│玉山銀行        │ 3500   │
├──┼──────┼────────┼────────┼────┤
│  │91年7 月9 日│淡水一信竹圍分社│大眾銀行        │ 8000   │
├──┼──────┼────────┼────────┼────┤
│  │91年7 月12日│淡水一信竹圍分社│玉山銀行        │ 1500   │
├──┼──────┼────────┼────────┼────┤
│  │91年7 月18日│淡水一信竹圍分社│彰化銀行        │ 7000   │
├──┼──────┼────────┼────────┼────┤
│  │91年8 月6 日│淡水一信竹圍分社│匯通銀行        │ 5000   │
├──┼──────┼────────┼────────┼────┤
│  │91年8 月14日│淡水一信竹圍分社│中興銀行        │ 5000   │
├──┼──────┼────────┼────────┼────┤
│  │91年8 月16日│淡水一信竹圍分社│大眾銀行        │ 3000   │
├──┼──────┼────────┼────────┼────┤
│  │91年8 月16日│淡水一信竹圍分社│中興銀行        │ 2500   │
├──┼──────┼────────┼────────┼────┤
│  │91年8 月26日│淡水一信竹圍分社│玉山銀行        │ 3000   │
├──┼──────┼────────┼────────┼────┤
│  │91年9 月11日│淡水一信竹圍分社│大眾銀行        │ 3000   │
├──┼──────┼────────┼────────┼────┤
│  │91年9 月26日│淡水一信竹圍分社│玉山銀行        │ 3000   │
├──┼──────┼────────┼────────┼────┤
│  │91年10月9 日│淡水一信竹圍分社│中興銀行        │ 4000   │
├──┼──────┼────────┼────────┼────┤
│  │91年10月9 日│淡水一信竹圍分社│匯通銀行        │ 4000   │
├──┼──────┼────────┼────────┼────┤
│  │91年10月17日│淡水一信竹圍分社│大眾銀行        │ 3000   │
├──┼──────┼────────┼────────┼────┤
│  │91年10月18日│北投尊賢郵局    │大眾銀行        │ 2000   │
├──┼──────┼────────┼────────┼────┤
│  │91年11月4 日│淡水一信竹圍分社│玉山銀行        │ 2000   │
├──┼──────┼────────┼────────┼────┤
│  │91年11月6 日│淡水一信竹圍分社│玉山銀行        │ 2000   │
├──┼──────┼────────┼────────┼────┤
│  │91年11月15日│淡水一信竹圍分社│中興銀行        │ 4000   │
├──┼──────┼────────┼────────┼────┤
│  │91年11月19日│淡水一信竹圍分社│大眾銀行        │ 3000   │
├──┼──────┼────────┼────────┼────┤
│  │91年11月19日│淡水一信竹圍分社│中興銀行        │ 3000   │
├──┼──────┼────────┼────────┼────┤
│  │91年11月21日│北投尊賢郵局    │匯通銀行        │ 9000   │
├──┼──────┼────────┼────────┼────┤
│  │91年11月29日│淡水一信竹圍分社│玉山銀行        │ 3000   │
├──┴──────┴────────┴────────┴────┤
│合計：146100元                                                  │
└────────────────────────────────┘
